【裁判字號】    99,上訴,348
【裁判日期】    990419
【裁判案由】    毒品危害防制條例
【裁判全文】
臺灣高等法院臺南分院刑事判決         99年度上訴字第348號
上  訴  人
即  被  告  甲○○
上列上訴人因違反毒品危害防制條例案件，不服臺灣臺南地方法
院99年度訴字第229號中華民國99年2月26日第一審判決（起訴案
號：臺灣臺南地方法院檢察署99年度營毒偵字第14號），提起上
訴，本院判決如下：
    主  文
上訴駁回。
    理  由
一、按刑事訴訟法第361條、第367條規定，不服地方法院之第一
    審判決而提起上訴者，應提出上訴書狀，並敘述具體理由，
    為上訴必備之程式；其所提出之書狀未敘述上訴理由，或僅
    曾以言詞陳述上訴理由者，均應於上訴期間屆滿後20日內補
    提理由書於第一審法院。第一審法院經形式審查，認逾期未
    補提上訴理由者，應定期間先命補正；逾期未補正者，為上
    訴不合法律上之程式，應以裁定駁回。倘已提出上訴理由，
    但所提非屬具體理由者，則由第二審法院以上訴不合法律上
    之程式，判決駁回。而所謂具體理由，必係依據卷內既有訴
    訟資料或提出新事證，指摘或表明第一審判決有何採證認事
    、用法或量刑等足以影響判決本旨之不當或違法，而構成應
    予撤銷之具體事由，始克當之（例如：依憑證據法則具體指
    出所採證據何以不具證據能力，或依憑卷證資料，明確指出
    所為證據證明力之判斷如何違背經驗、論理法則）；倘僅泛
    言原判決認定事實錯誤、違背法令、量刑失之過重或輕縱，
    而未依上揭意旨指出具體事由，或形式上雖已指出具體事由
    ，然該事由縱使屬實，亦不足以認為原判決有何不當或違法
    者（例如：對不具有調查必要性之證據，法院未依聲請調查
    亦未說明理由，或援用證據不當，但除去該證據仍應為同一
    事實之認定），俾與第二審上訴制度在請求第二審法院撤銷
    、變更第一審不當或違法之判決，以實現個案救濟之立法目
    的相契合，並節制濫行上訴（最高法院97年度台上字第892
    號判決參照）。
二、上訴人上訴意旨略以：上訴人因施用第一級毒品經判刑七月
    ，本應準時報到執行，然因近日上訴人經友人介紹而進入資
    源回收行業工作，生活步入安定，如入監服刑則將失去此一
    工作，請求從輕量刑並給予被告機會，接受美沙冬之治療等
    語。
三、經查：按刑之輕重，係屬事實審法院得依職權自由裁量之事
    項，苟於量刑時，已依行為人之責任為基礎，並斟酌刑法第
    57條各款所指情狀，而未逾越法定範圍，又未濫用其職權，
    即不得遽指為違法。本件原審於量刑時已審酌「被告前因施
    用毒品經送觀察勒戒、強制戒治治療程序及經以緩起訴處分
    ，甫為警查獲未久即又再施用毒品，猶未認清毒品戕害身心
    之惡，不思戒絕革除惡習，仍為本案犯行，顯然其意志力薄
    弱，迄未能戒除毒癮，兼衡被告施用毒品犯行，性質上屬對
    自我身心健康之自戕行為，但對社會秩序隱藏有不良影響，
    及犯後坦承犯行之等一切情狀」等情，因而量處有期徒刑7
    月，顯已考量被告犯後態度等情；又施用第一級毒品罪之法
    定刑為「6月以上，5年以下有期徒刑」，而原判決所宣告如
    上揭之刑，亦無量刑過重之違誤，是本件原審判決已於理由
    欄中詳敘其調查、取捨証據之結果及憑以認定被告罪刑成立
    之心証理由，從形式上觀察，原判決並無認定事實錯誤、或
    違背法令之情形可言。又按犯毒品危害防制條例第10條之罪
    者，於犯罪未發覺前，自動向行政院衛生署指定之醫療機構
    請求治療，醫療機構免將請求治療者送法院或檢察機關，同
    條例第21條第1項定有明文。依上開規定，限於在犯罪未發
    覺前，自動向行政院衛生署指定之醫療機構請求治療，而於
    治療中經查獲之被告，始可由檢察官為不起訴之處分。另97
    年4月30日修正之毒品危害防制條例第24條亦僅規定檢察官
    可為附命完成戒癮治療之緩起訴處分。本案被告並非於犯罪
    未發覺前自動赴指定之醫療機構進行美沙酮替代療法治療，
    自無從依上開毒品危害防制條例第21條第2項規定而邀刑之
    寬典。是依上所述被告上訴意旨，要係就原審量刑之裁量反
    覆爭執，不能認為已經依據卷內既有訴訟資料或提出新事證
    ，指摘或表明第一審判決有何採證認事、用法或量刑等足以
    影響判決本旨之不當或違法，徒以上開理由指稱原判決不當
    ，自難謂係具體理由，揆諸上開說明，本件上訴顯不合法律
    上程式，應予駁回，並不經言詞辯論為之。
四、據上論斷，應依刑事訴訟法第367條前段、第372條，判決如
    主文。
中    華    民    國    99    年    4     月    19    日
                  刑事第四庭    審判長法  官  吳志誠
                                      法  官  彭喜有
                                      法  官  羅心芳
以上正本證明與原本無異。
如不服本判決應於收受送達後10日內向本院提出上訴書狀，其未
敘述上訴理由者，並得於提起上訴後10日內向本院補提理由書（
均須按他造當事人之人數附繕本）「切勿逕送上級法院」。
                                      書記官  蔡振豐
中    華    民    國    99    年    4     月    19    日

司法院資訊處製作；財團法人民間司法改革基金會備份。
